【裁判字號】    89,易,1116
【裁判日期】    890429
【裁判案由】    家庭暴力防治法
【裁判全文】
臺灣板橋地方法院刑事判決                        八十九年度易字第一一一六號
    公  訴  人  臺灣板橋地方法院檢察署檢察官
    被      告  甲○○
右列被告因家庭暴力防治法案件，經檢察官提起公訴 (八十九年度偵字第三四０八號
)，本院判決如左：
    主  文
甲○○違反民事通常保護令，處有期徒刑肆月，如易科罰金，以佰元折算壹日。
    事  實
一、甲○○與乙○○○係夫妻，為家庭暴力防治法第三條第一款所定之家庭成員。甲
    ○○因於民國八十八年十月三十日凌晨零時十分許，前往台北縣樹林市山佳二二
    號乙○○○之居所騷擾、辱罵，復於八十八年十二月十三日，前往上揭乙○○○
    居所，砸毀門窗，且點火將乙○○○之衣服一件、布一塊燒壞，並恐嚇要放火燒
    房屋，經乙○○○向本院聲請民事通常保護令，由本院於八十八年十二月二十日
    核發八十八年家護字第二三二號民事通常保護令，裁定甲○○不得對乙○○○實
    施身體或精神上不法侵害之行為、不得直接或間接對於乙○○○為騷擾之聯絡行
    為，及其應最少遠離台北縣樹林市○○街二二號乙○○○住居所、台北縣樹林市
    ○○街光明巷一之七號乙○○○工作場所等場所至少五十公尺。詎甲○○於上開
    民事暫時保護令核發後，竟仍基於違反民事通常保護令之犯意，於八十九年二月
    九日十五時二十分許，進入以乙○○○上開住居所為中心起算之五十公尺範圍以
    內，前往乙○○○上開住居所，在該住居所庭院辱罵乙○○○，直接對於乙○○
    ○為騷擾之聯絡行為，而違反臺灣板橋地方法院上開民事通常保護令。
二、案經被害人乙○○○訴由台北縣警察局樹林分局訴請台灣板橋地方法院檢察署檢
    察官偵查起訴。
    理  由
一、訊據被告甲○○固坦承於右揭時地進入以被害人乙○○○上開住居所為中心起算
    之五十公尺範圍內，前往被害人上開住居所等情，惟矢口否認有上開犯行，辯稱
    ：因擬向被害人拿取房租，始前往被害人上開住居所，惟並未辱罵渠云云。經查
    ，被告因於八十八年十月三十日凌晨零時十分許，前往台北縣樹林市山佳二二號
    被害人居所騷擾、辱罵，復於八十八年十二月十三日，前往上揭被害人居所，砸
    毀門窗，且點火將被害人之衣服一件、布一塊燒壞，並恐嚇要放火燒房屋，經被
    害人向本院聲請民事通常保護令，本院於八十八年十二月二十日核發八十八年家
    護字第二三二號民事通常保護令，裁定被告不得對被害人實施身體或精神上不法
    侵害之行為，不得直接或間接對於被害人為騷擾之聯絡行為，且被告應最少遠離
    台北縣樹林市○○街二二號被害人住居所、台北縣樹林市○○街光明巷一之七號
    被害人工作場所等場所至少五十公尺，有上開民事通常保護令影本一份在卷足參
    ，其次被告確有違反上開民事保護令情事，亦據證人即到場處理之警員范建華於
    偵查中到庭證稱：當時被害人報案二次，第一次約十四時四十分左右伊去現場時
    ，被告已離開，伊跟被害人說被告再來時再報案，第二次到達現場時約十五時十
    分左右，被告站在三合院中間的空地叫罵，有點醉意，罵三字經、髒話，好像要
    錢要不到罵被害人等語明確，訊之被告亦坦承收受上開民事通常保護令，且於前
    開時地至被害人住居所等語，足認被告確有本件違反法院所為之保護令裁定犯行
    ，被告上開所辯，顯係事後卸責之詞，不足採信。本件事證明確，被告犯行堪以
    認定。
二、核被告甲○○所為，係犯家庭暴力防治法第五十條第二款、第四款之違反保護令
    罪。爰審酌被告犯罪之動機、目的、手段，犯罪時所受之刺激，及犯罪後態度等
    一切情狀，量處如主文所示之刑，並諭知易科罰金之折算標準，以示懲儆。
據上論斷，應依刑事訴訟法第二百九十九條第一項前段，家庭暴力防治法第五十條第
二款、第四款，刑法第十一條前段、第四十一條，罰金罰鍰提高標準條例第二條，判
決如主文。
本案經檢察官陳明珠到庭執行職務
中      華      民      國      八十九      年    四      月   二十九   日
                                      臺灣板橋地方法院刑事第六庭
                                          法  官  徐  蘭  萍
右正本證明與原本無異
如不服本判決應於送達後十日內向本院提出上訴狀
                                          書記官  藍  淑  芬
中      華      民      國      八十九      年    五      月     二     日
附錄本案論罪科刑法條全文：
家庭暴力防治法第五十條：
違反法院依第十三條、第十五條所為之下列裁定者，為本法所稱之違反保護令罪，處
三年以下有期徒刑、拘役或科或併科新臺幣十萬元以下罰金：
一、禁止實施家庭暴力行為。
二、禁止直接或間接騷擾、接觸、通話或其他連絡行為。
三、命遷出住居所。
四、遠離住居所、工作場所、學校或其他特定場所。
五、命完成加害人處遇計畫：戒癮治療、精神治療、心理輔導或其他治療、輔導。


司法院資訊處製作；財團法人民間司法改革基金會備份。
